【裁判字號】    90,易,882
【裁判日期】    921229
【裁判案由】    詐欺
【裁判全文】
臺灣士林地方法院刑事判決                            九十年度易字第八八二號
    公  訴  人  臺灣士林地方法院檢察署檢察官
    被      告  乙○○
    選任辯護人  張至剛律師
    被      告  黃○○
    選任辯護人  蘇清文律師
    被      告  玄○○
    選任辯護人  黃璧川律師
    被      告  戊○○
右列被告等因詐欺案件，經檢察官提起公訴（八十九年度偵字第四四三八號、第四七
四七號），本院判決如左：
    主  文
乙○○、黃○○、玄○○、戊○○均無罪。
    理  由
一、公訴意旨略以：被告乙○○、申○○（申○○通緝中，由本院另行審結）及戊○○先後自民國七十八年間起擔任藍天建設股份有限公司（下稱藍天公司）負責人
    ，被告玄○○亦為藍天公司實際負責人；被告黃○○則為宏陽建設開發股份有限
    公司（下稱宏陽公司）負責人。被告乙○○、申○○、戊○○、玄○○均明知如
    未經合建地主提供土地向金融機構融資，藍天公司資產即不足以獨立興建房屋，
    亦明知藍天建設公司自七十八年間起至八十六年六月間止，均尚未經台北縣淡水
    鎮○○段三六二、三六二之一等十三筆土地之合建地主同意提供建築融資，竟不
    顧上開無資力之事實，意圖為自己不法所有，自八十六年六月間起，先由被告乙○○以「站前藍波」名義推出預售屋廣告，公開銷售預售屋（下稱系爭預售屋建
    案），並大肆宣傳，使如附表所示之宇○○等二十六人陸續陷於錯誤，認藍天公
    司有興建房屋之能力，先後於附表所列時間與被告乙○○、申○○簽訂房屋、土
    地買賣契約，約定於八十六年十二月二十五日前開工，並自通知繳交開工款日起
    一千二百個日曆天（或九十年三月三十一日）前完工。自八十六年十二月十五日
    開工日起，宇○○等人（如附表編號一至二十四）均依約繳付分期款項，至八十
    七年三月間，由被告申○○擔任藍天公司負責人，均無法與上開合建土地之地主
    達成協議，地主並未於土地合併同意書上蓋章，亦未配合辦理與金融機關融資，
    除僅能實施地質改良及連續壁工程外，尚無法動工興建。詎被告乙○○、申○○
    、玄○○均故意隱瞞上情，繼續向承購戶宇○○等人（如附表編號一至二十四）
    收取分期預售價款，迄於八十七年十一月間，被告申○○、玄○○始通知宇○○
    等人（如附表編號一至二十四），詐稱：藍天公司將渠等所簽訂房地買賣契約書
    之權利義務轉由宏陽公司承擔，致宇○○等人均陷於錯誤，同意換約，陸續再繳
    付分期款項予宏陽公司。詎八十七年十二月間，被告黃○○即將案名更為「非常
    划算」，不顧尚未能動工興建之事實，繼續以宏陽公司名義公開銷售，佯稱必可
    如期完工，致使丙○○、酉○○於附表所示時間陷於錯誤，與宏陽公司簽訂房地
    買賣契約，並依約繳付房地分期預售款。此後陳玉順等人（如附表編號一至二十
    六），仍繼續繳付款項予宏陽公司，嗣八十八年三月間，宏陽公司均無法取得起
    造人名義，未再進一步施工，且已將現場機具撤離；復於同年九月間，未經陳玉
    順等客戶之同意，擅將所有客戶之契約再度換回藍天公司名下。藍天公司斯時之
    負責人即被告戊○○、玄○○復共同基於不法所有之意圖，於同年九月三十日發
    函向陳玉順等人催收繳清十三至十九期分期款項，苟客戶未於八十八年十月七日
    前繳清款項，即沒收先前所繳款項，陳玉順等人因已繳付如附表所示款項，均未
    見工程依約動工，始發覺受騙。因認被告乙○○、黃○○、玄○○、戊○○、申
    ○○等人，均涉有刑法第三百三十九條第一項之詐欺罪嫌云云。
二、按犯罪事實應依證據認定之，無證據不得推定其犯罪事實，刑事訴訟法第一百五
    十四條第二項定有明文，而所謂認定犯罪事實之證據係指足以證明被告確實有罪
    之積極證據而言。次按刑法第三百三十九條第一項詐欺取財罪之成立，以行為人
    行為之初，主觀上有為自己或第三人不法所有之意圖，客觀上施用詐術使被害人
    陷於錯誤而將本人或第三人之財物交付者始克相當，至依民事法律行為成立債之
    關係者，在債權人與債務人之間，根據一般交易常態，恆不待對造當事人另有表
    示，當然期待他方依誠信原則履行，此觀諸民法第二百十九條之規定意旨甚明，
    不生一方表示履約，他方即因而陷於錯誤之問題。故以債務不履行之客觀結果，
    推斷違約當事人是否同時涉及詐欺犯罪之情形，除被告已自白具有犯意，或依其
    他積極證據足認被告確係假藉民事違約手段從事刑事詐欺行為外，尚不得以債務
    人有依約履行之表示，事後卻未如約給付，即遽指其有以欺罔行為謀取財物之犯
    意。再按告訴人之告訴係以使被告受刑事訴追為目的，是其告訴是否與事實相符
    仍應調查其他證據以資審認。（最高法院五十二年台上字一三００號判例可資參
    照）
三、訊據被告乙○○、黃○○、玄○○、戊○○等四人，均堅詞否認有何詐欺犯行，
    被告乙○○辯稱：伊在八十七年三月間即已因身體因素，將自己持有之藍天公司
    股份全數賣出，並退出藍天公司經營，伊擔任藍天公司董事長期間，藍天公司資
    力無虞，系爭「站前藍波」預售屋案係按預定進度進行，且當時藍天公司與該預
    售屋建案坐落之土地所有人間之關係，亦依雙方所定合建契約之精神履行，藍田
    公司對外銷售房屋，絕無詐欺承購戶之意圖，況伊母親呂林秀卿為提供土地參與
    合建之地主之一，系爭工程延宕迄今未能順利完工，導致土地閒置，伊母親同受
    損失等語；被告黃○○辯稱：案發時，伊係宏陽公司負責人，宏陽公司為了達到
    使公司股票上櫃所需業績，乃經評估後，於八十七年五月間與藍天公司簽訂轉讓
    協議書，以給付一億五千萬元之價金購得當時名為「淡水王」之系爭預售屋建案
    （即「站前藍波」案），並概括承受藍天公司先前已簽訂之房屋土地買賣契約及
    藍天公司與地主簽訂之合建契約，嗣改以「非常划算」之建案名稱繼續銷售及依
    房屋土地買賣契約書向承購戶繼續收取分期款項，但因藍天公司之後未依約將系
    爭預售屋建案之起造人名義變更為宏陽公司，宏陽公司始停止繼續投入資金興建
    ，並立即停止對承購戶收款，宏陽公司自始並無詐欺之犯意，況被告黃○○係擔
    任宏陽公司董事長，對於分層負責事項，並非當然事先知情等語；被告玄○○辯
    稱：八十七年三月間，由伊出資六千萬、申○○出資一億四千萬，共同以達存金
    屬工業股份有限公司（下稱達存公司）及申○○之名義，向包括乙○○在內等藍
    天公司之股東購買該公司百分之七十四之股份後，改由申○○擔任藍天公司名義
    負責人，並由伊實際從事系爭預售屋建案之銷售工作，惟因達存公司原本預計向
    銀行貸款六億多元，僅獲核准三億五千萬元，加上有地主之一戌○○不願依合建
    契約配合辦理融資，房屋才蓋不下去，但伊隨即於八十七年五月間接洽宏陽公司
    接手系爭預售屋建案，伊則和戊○○共同繼續負責該建案之工程施作，但後來因
    宏陽公司未繼續興建房屋才致工程延宕至今，惟伊到目前為止，均積極努力促成
    系爭預售屋建案繼續興建，自始並無詐欺之犯意等語；被告戊○○則辯稱；伊僅
    在玄○○接手系爭預售屋建案後，共同擔任工程興建獲利，並同意掛名藍天公司
    董事長，並未參與系爭預售屋之銷售等語。
四、本件公訴人認被告乙○○、黃○○、玄○○及戊○○等四人均涉有詐欺犯行，無
    非係以告訴人即系爭預售屋建案承購戶指訴：伊等於購買系爭預售屋後，已按期
    支付分期款項，惟房屋延宕迄今均未完工等情，有系爭房屋土地買賣契約書、合
    建轉讓協議書、藍天公司通知書、系爭預售屋建案之工地履勘筆錄、照片、台北
    縣政府工務局函等件為憑，並以被告等尚未取得建築融資且渠等實際上並無資力
    ，竟仍對外銷售房屋，且銷售後明知仍未能取得建築融資，房屋無法按進度施工
    ，仍繼續收取分期付款，足認有被告等有詐欺之犯意聯絡及行為分擔為其主要論
    據。惟查：
(一)起訴書附表編號一至二十四所示告訴人宇○○等二十四人，均係在被告乙○○擔
    任藍天公司董事長期間，與藍天公司簽訂「站前藍波房屋土地買賣契約書」，購
    買系爭預售屋建案，依約藍天公司應於八十六年十二月十五日開工後，經一千二
    百個日曆天完工，惟迄今尚未完工交屋乙節，固為被告乙○○所不否認，並有各
    該房屋土地買賣契約書在卷可憑，固堪認定，然藍天公司於銷售系爭預售屋前，
    業已取得系爭預售屋建案所需建地之全部土地所有人呂林秀卿、陳忠彥、黃富美
    、連陳素娥、謝連煌、羅永進、戌○○、陳朝煌等九人同意，由渠等提供土地參
    與合建，並配合藍天公司向銀行辦理融資等情，有合建契約書在卷可稽（附於八
    十八年他字第九二一號卷第八四至一○五頁），且藍天公司亦確實依約先履行給
    付地主保證金一億三千八百三十一萬元之義務等情，亦給付收據在卷可稽（附於
    八十八年他字第九二一號卷第一○四至一○五頁），是由藍天公司與土地所有人
    立契在先，並已守約支付上開一億餘元之保證金予土地所有人等情觀之，非僅難
    謂藍天公司當時係無資力，且藍天公司確有依約主張土地所有人應配合辦理銀行
    融資之權利無訛，是以，被告乙○○因主觀上確信土地所有人必定配合辦理融資
    ，且工程款係按工程進度分批支出，尚無需預先備妥全部建築資本之必要，遂開
    始以藍天公司名義從事預售屋之銷售，尚合一般合建預售屋之銷售常情，殊難僅
    以被告乙○○未取得融資即對外銷售房屋，即謂其有詐欺取財之犯意。
(二)又附表編號二十五、二十六房屋土地買賣契約，係分別於八十八年一月九日及同
    年月三十日由告訴人丙○○、酉○○與藍天公司（當時董事長為被告申○○）簽
    訂乙節，固據告訴人丙○○及酉○○指訴在卷，並有該買賣契約書（附於八十九
    年度偵字第四四三八號卷，第一一一至一一三頁及第一七四至一九五頁）在卷足
    憑，堪予認定。然查，被告玄○○與申○○係共同出資，以申○○及達存公司之
    名義，於八十七年三月六日與被告乙○○等藍天公司之股東簽訂股權轉讓契約書
    ，以總價二億三千五百九十七萬二千元購得被告乙○○等人所持有藍天公司百分
    之七十四之股份，被告申○○並因此擔任藍天公司董事長，由被告玄○○擔任副
    董事長等情，業據被告玄○○、乙○○一致供承明確，並有藍天公司變更登記事
    項卡（附於八十九年度偵字第四七四七號卷第二二三頁）可憑，堪認屬實，惟被
    告玄○○與申○○於購買上開藍天公司股份後，藍天公司旋於八十七年五月十三
    日與宏陽公司簽訂「『淡水王』個案土地開發轉讓協議書」，約定由宏陽公司給
    付藍天公司總價款一億三千八百三十一萬元，並由藍天公司將由「站前藍波」更
    名為「淡水王」之系爭預售屋建案轉讓與宏陽公司，宏陽公司並已依約給付藍天
    公司一億五千萬元等情，亦有上開協議書及藍天公司與宏陽公司於八十八年七月
    三十日簽訂之「協議書」（其中第二點載明：宏陽公司於簽訂淡水王個案盤讓契
    約書後，支付藍天公司一億五千萬元）各一份在卷足憑（附於八十九年度偵字第
    四七四七號卷第五十四至五十九頁、第一０八頁至第一一０頁），，亦堪予認定
    ，至上開附表編號二十五、二十六號之買賣契約雖以藍天公司名義簽訂，然係因
    建築執照起造人尚未變更為宏陽公司，始由藍天公司代表人申○○與告訴人丙○○、酉○○簽約乙情，復據被告玄○○供承明確（見本院九十二年一月二日訊問
    筆錄），是上開於宏陽公司概括承受系爭預售屋建案後所簽訂之買賣契約，應認
    係宏陽公司所從事之銷售行為，難認與被告玄○○、申○○有涉，公訴意旨指訴
    係由被告申○○、玄○○銷售云云，尚非有據。至被告玄○○固坦承於購得藍天
    公司股份後，曾實際從事系爭預售屋建案之銷售乙節明確，然被告乙○○將藍天
    公司股份讓與被告玄○○前，即已與系爭預售屋建案之建地之所有人簽訂合建契
    約，而取得地主同意配合辦理融資，已據認定如前，且依上開股權轉讓契約書第
    七條之規定，被告乙○○等於售出藍天公司股份後，亦應配合就系爭「站前藍波
    」案辦理融資，從而，被告玄○○與申○○共同出資上開二億餘元之款項承購藍
    天公司股權在先，其因而購得藍天公司進行中之系爭預售屋建案，並信建地所有
    人將配合辦理融資，資金無虞，而繼續從事預售屋之銷售，自應屬一般常情，如
    謂被告玄○○係主觀上已明知藍天公司之系爭預售屋案係無法興建之建案，竟仍
    以鉅額款項購買藍天公司股份後，再以銷售該藍天公司預售屋之方式詐取房屋價
    款，反與常情有悖，要難認定。
(三)系爭預售屋建案因坐落建地之所有人中之一戌○○事後不同意辦配合辦理融資，
    以致藍天公司遲遲無法順利取得融資乙節，固為被告乙○○、玄○○等人所均不
    否認，並據證人即戌○○之女亥○○到院證述：因伊覺得與藍天建設所定合約對
    地主不公平，因此希望解約，藍天公司要地主同意土地拿去借錢，但是地主不同
    意等語明確（見本院九十二年六月二十七日訊問筆錄），堪認屬實。然按藍天公
    司與告訴人間簽訂之房屋土地買賣契約，關於系爭預售屋之分期價金繳付，係以
    契約附件之「付款期別明細表」為依據，主要採取於工程開工後，按月繳納之方
    式，是被告乙○○擔任藍天公司負責人及被告玄○○於申○○擔任藍天建設董事
    長時，實際從事系爭預售屋建案之業務，渠等於上開買賣契約簽訂後，按月取得
    承購人所繳納之分期款項，均係依契約行使權利之行為，與積極行使詐術已屬有
    間；且藍天公司既得依上開合建契約主張土地所有人應配合辦理融資，業據說明
    如前，被告乙○○、玄○○等乃一方面積極謀求解決（此由證人亥○○到庭證述
    藍天公司確曾與土地所有人協調配合辦理融資事宜乙情，觀之甚明），另一方面
    仍按期向承購戶收取分期款項，尚屬合理之舉，實難據此即認被告乙○○、玄○○主觀上有明知無法取得融資，仍刻意隱瞞，而繼續詐取分期款項之不法所有意
    圖。
(四)至被告黃○○於案發時係擔任宏陽公司負責人乙情，業據被告黃○○供明在卷，
    宏陽公司係於八十七年五月十三日與藍天公司簽訂「『淡水王』個案土地開發轉
    讓協議書」，而概括受讓本案系爭預售屋建案，宏陽公司並給付藍天公司一億五
    千萬元等情，亦據認定如前。被告黃○○辯稱：宏陽公司於案發時，係出於取得
    股票上櫃所需業績之目的，而經評估系爭預售屋建案銷售已達百分之四十，且公
    司財務充足，始向藍天公司購買該案等情，亦據證人即案發時宏陽公司業務部門
    副總經理午○○、財務部副總經理胡建弘及開發部協理庚○○等人，一致到院具
    結證實無訛（見本院九十二年四月二十五日訊問筆錄），堪予採信，是宏陽公司
    既係出於取得股票上櫃所需業績之目的，而參與系爭預售屋建案，謂被告黃○○
    擔任宏陽公司負責人，其有以銷售預售屋之方式詐取財物，已屬有疑；其次，宏
    陽公司係於藍天公司銷售系爭預售屋達一定程度後，始以支出高達一億五千萬之
    資金，購買承接系爭建案，業據說明如前，是依宏陽公司上開參與系爭預售物建
    案之方式，顯非一般預售屋買買詐欺，係自始以推出預售屋大量銷售，一次詐得
    大筆房屋頭期款後，即捲款逃逸犯罪常態可擬；再者，宏陽公司與藍天公司簽訂
    之轉讓協議書即明載藍天公司負有協助取得融資之義務，宏陽公司於簽訂該協議
    書後，信能取得融資，資金來源無疑，乃繼續銷售房屋，亦屬合理；而宏陽公司
    因承受系爭預售屋建案，乃依據前手已經簽訂之買賣契約所賦予之收取分期付款
    權利，繼續取得告訴人等繳付之分期款項，仍屬行使契約權利之行為，亦與積極
    詐欺行為有別；況且，宏陽公司承接系爭建案時，該案已經開工，宏陽公司如係
    出於詐欺目的而未按期施工，承購戶一經察覺有異，必定停止繳款，則宏陽公司
    如何以投入一億五千萬元之資金之方式，僅為詐取承購戶繳納之幾期分期付款，
    殊難想像。是綜合前情，公訴人認被告黃○○以宏陽公司名義，從事系爭預售屋
    建案之房屋銷售及收取分期款項，係出於詐欺犯意之犯行，尚與事實及常情有悖
    ，難認有據。
(五)至公訴人指被告戊○○、玄○○於八十八年九月三十日發函向告訴人陳玉順等人
    催收繳清第十三期至第十九期分期款項，苟客戶未於八十八年十月七日繳清款項
    ，即沒收先前所繳款項云云，並未指明渠二人所為有何構成實施詐術使被害人陷
    於錯誤之情狀，復未舉證證明陳玉順等人是否有因此陷於錯誤而交付財物之事實
    ，公訴人此部分所指之犯罪事實，顯屬無據，無從認定。
(六)綜上，本案公訴人所舉證據，僅能證明被告等因參與銷售系爭預售屋，原應負有
    依約完工交屋之義務，然迄今均尚未完工，而與告訴人等間發生民事債務不履行
    糾紛之事實，然債務不履行之原因不一而足，尚非必然出於債務人有自始不履行
    債務之詐欺故意所致，公訴人並未進一步舉證證明被告等有何於締約銷售系爭房
    屋之際即已無資力興建房屋，及被告等於締約後繼續收取分期付款時，主觀上即
    無完成系爭預售屋興建之意思或客觀上並無完成興建之可能等事實，亦即本案公
    訴人之舉證並無從使本院就被告等主觀上有不法所有之詐欺意圖，及客觀上有共
    同行使詐欺之起訴犯行形成確信。此外，復查無其他積極證據證明被告等確有公
    訴人所指詐欺犯行，不能證明被告犯罪，依法應為無罪之諭知。
五、臺灣台北地方法院檢察署北檢茂盈九十一偵六三○二字第五八六一六號、第六六
    六五五號函併辦意旨略以：被告玄○○、戊○○、申○○係藍天建設股份有限公
    司之股東，與告訴人宏陽建設公司洽談坐落台北縣淡水鎮○○○段、竿蓁林段庄
    子內小段等十四筆土地合建「淡水王」時，謊稱可取得前揭土地地主配合辦理融
    資保證，若有違約即以藍天公司所有股權轉讓告訴人，惟地主配合辦理融資保證
    ，被告等卻拒絕股權轉讓，因認被告涉有刑法第三百三十九條第一項之詐欺取財
    犯嫌，且與本案起訴被告等犯行間，有連續犯之裁判上一罪關係，請求予以併案
    審理云云，惟查：被告玄○○、戊○○被訴本案犯行部分，既經本院諭知被告無
    罪判決，是上開併案所指被告玄○○、戊○○犯行部分，無從認定與本案有連續
    犯之裁判上一罪關係，無從併辦，應退由檢察官賡續處理。至併案所指被告申○○犯行部分，因被告申○○經本院通緝中，嗣被告申○○到案後，再行審結，附
    此敘明。
六、臺灣台北地方法院檢察署北檢茂盈九十一偵二四四三九字第六五○二九號函併辦
    意旨略以：被告玄○○明知其對台北市○○區○○段二小段第三三五、三三六、
    三三七、三三九、三四六、三四七、三四八等地號之土地之六分之一存有四千萬
    元之抵押權已消滅，仍向告訴人辛○○謊稱自己尚有抵押權，而詐借一千萬元未
    還，因認被告玄○○涉有刑法第三百三十九條第一項之詐欺取財犯嫌，且與本案
    起訴被告玄○○犯行間，有連續犯之裁判上一罪關係，請求予以併案審理云云。
    惟查：被告玄○○被訴本案犯行部分，既經本院諭知被告無罪判決，是上開函指
被告玄○○之犯行，難認與本案有連續犯之裁判上一罪關係，無從併辦，應退由
    檢察官賡續處理，亦附此敘明。
七、被告申○○部分，由本院另行審結。
據上論斷，應依刑事訴訟法第三百零一條第一項，判決如主文。
本案經檢察官簡靜玉到庭執行職務。
中      華      民      國      九十二    年    十二    月    二十九    日
                                      臺灣士林地方法院刑事第三庭
                                          審判長法  官  雷  雯  華
                                                法  官  李  育  仁
                                                法  官  吳  祚  丞
右正本證明與原本無異。
如不服本件判決，得自判決送達之日起十日內，向本院提起上訴。
                                                書記官  林  立  原
中      華      民      國      九十二  年    十二    月    三十一    日
附表：
┌──┬──────┬────┬────────┬─────┬─────┐
│編號│ 被害人姓名 │簽約日期│ 承購棟別及樓別 │繳付款項（│ 備註（簽 │
│    │            │        │                │新台幣）  │約代表人）│
├──┼──────┼────┼────────┼─────┼─────┤
│一  │宇○○      │86.06.18│A13/3F          │386,000   │乙○○    │
├──┼──────┼────┼────────┼─────┼─────┤
│二  │辰○○      │86.06.24│B7/12F          │1,252,000 │乙○○    │
│    │Ｄ○○      │        │                │          │          │
├──┼──────┼────┼────────┼─────┼─────┤
│三  │未○○      │86.07.10│B8/10F          │508,000   │乙○○    │
├──┼──────┼────┼────────┼─────┼─────┤
│四  │地○○      │86.07.23│C1/10F          │955,000   │乙○○    │
├──┼──────┼────┼────────┼─────┼─────┤
│五  │地○○      │86.07.23│C2/10F          │511,000   │乙○○    │
├──┼──────┼────┼────────┼─────┼─────┤
│六  │Ａ○○      │86.07.26│A17/7F          │299,000   │乙○○    │
├──┼──────┼────┼────────┼─────┼─────┤
│七  │Ｃ○○      │86.7.26 │A17/8F          │272,000   │乙○○    │
├──┼──────┼────┼────────┼─────┼─────┤
│八  │甲○○      │86.07.26│C2/12F          │559,000   │乙○○    │
├──┼──────┼────┼────────┼─────┼─────┤
│九  │癸○○      │86.08.04│A17/16F,A18/16F │998,000   │乙○○    │
├──┼──────┼────┼────────┼─────┼─────┤
│十  │Ｆ○○      │86.09.01│A22/4F          │400,000   │乙○○    │
├──┼──────┼────┼────────┼─────┼─────┤
│十一│丑○○      │86.09.07│A14/9F          │904,000   │乙○○    │
├──┼──────┼────┼────────┼─────┼─────┤
│十二│壬○○      │86.11.15│B2/14F          │572,000   │乙○○    │
├──┼──────┼────┼────────┼─────┼─────┤
│十三│天○○      │86.11.24│C6/6F           │650,000   │乙○○    │
├──┼──────┼────┼────────┼─────┼─────┤
│十四│子○○      │86.11.26│B5/2F           │442,000   │乙○○    │
├──┼──────┼────┼────────┼─────┼─────┤
│十五│巳○○      │86.11.26│A19/7F          │586,000   │乙○○    │
├──┼──────┼────┼────────┼─────┼─────┤
│十六│Ｅ○○      │86.12.23│A26/5F          │284,000   │乙○○    │
├──┼──────┼────┼────────┼─────┼─────┤
│十七│丁○○      │86.12.07│B2/2F           │620,000   │乙○○    │
├──┼──────┼────┼────────┼─────┼─────┤
│十八│Ｂ○○      │86.12.14│C1/8F           │828,000   │乙○○    │
├──┼──────┼────┼────────┼─────┼─────┤
│十九│章遠志      │87.01.0 │A12/4F          │340,000   │乙○○    │
├──┼──────┼────┼────────┼─────┼─────┤
│二０│卯○○      │87.01.03│A14/3F          │872,000   │乙○○    │
├──┼──────┼────┼────────┼─────┼─────┤
│二一│盧麗榮      │87.01.03│A11/4F          │320,000   │乙○○    │
├──┼──────┼────┼────────┼─────┼─────┤
│二二│宙○○      │87.01.05│C10/10F         │338,000   │乙○○    │
├──┼──────┼────┼────────┼─────┼─────┤
│二三│己○○      │87.01.05│C4/8F           │585,000   │乙○○    │
├──┼──────┼────┼────────┼─────┼─────┤
│二四│寅○○      │87.01.14│A14/4F          │688,000   │乙○○    │
├──┼──────┼────┼────────┼─────┼─────┤
│二五│丙○○      │88.01.09│A11/5F          │420,000   │申○○    │
├──┼──────┼────┼────────┼─────┼─────┤
│二六│酉○○      │88.01.30│A13/4F          │270,000   │申○○    │
└──┴──────┴────┴────────┴─────┴─────┘


司法院資訊處製作；財團法人民間司法改革基金會備份。
